【裁判字號】    98,易,2979
【裁判日期】    990413
【裁判案由】    傷害
【裁判全文】
臺灣臺北地方法院刑事判決              98年度易字第2979號
公  訴  人  臺灣臺北地方法院檢察署檢察官
被      告  丙○○
上列被告因傷害案件，經檢察官提起公訴（98年度偵字第18927
號），本院判決如下：
    主  文
丙○○傷害人之身體，處拘役肆拾日，如易科罰金，以新臺幣壹
仟元折算壹日。
    事  實
一、丙○○與己○○原係朋友關係，其於民國98年6 月3日晚間9
    時許，在臺北市○○路○ 段90號11樓「富客舞廳」內，因債
    務問題與己○○發生口角後，竟基於傷害人身體之犯意，在
    舞廳外之電梯口處，徒手毆打己○○，致己○○受有頸部以
    及右前臂擦傷、右手挫傷合併瘀血等傷害。
二、案經己○○訴由臺北市政府警察局萬華分局報請臺灣臺北地
    方法院檢察署檢察官偵查起訴。
    理  由
一、證據能力方面：
    按被告以外之人於審判外之言詞或書面陳述，除法律有規定
    者外，不得作為證據；又被告以外之人於審判外之陳述，雖
    不符合同法第159條之1至第159條之4之規定，但經當事人於
    審判程序同意作為證據，法院審酌該言詞陳述或書面陳述作
    成時之情況，認為適當者，亦得為證據；又當事人、代理人
    或辯護人於法院調查證據時，知有第159條第1項不得為證據
    之情形，而未於言詞辯論終結前聲明異議者，視為有前項之
    同意，刑事訴訟法第159條第1項及第159條之5分別定有明文
    。查本判決下列所引用之各項證據方法之證據能力，檢察官
    及被告丙○○於本院審判期日中均未予爭執，且迄至言詞辯
    論終結前亦未再聲明異議，本院審酌該等言詞陳述及書面陳
    述作成時之情況，並無不宜作為證據之情事，依刑事訴訟法
    第159條之5第2項之規定，自得作為證據，合先敘明。
二、訊據被告矢口否認有何傷害犯行，辯稱：伊是因為告訴人己○○之前跟伊買棉被沒付錢，伊於98年6月3日在「富客舞廳
    」碰到告訴人時，問為何不給錢，告訴人就潑伊水，還與男
    友一起欺負伊，伊不知道告訴人受的傷從何而來云云。
三、經查：
  (一)被告與告訴人於上開時間曾在舞廳內發生口角爭執之事實，
    業據證人丁○○於本院審理中證稱：當天我與告訴人一起去
    富客舞廳跳舞，被告就走到我們坐的地方和告訴人起爭執，
    因為當時音樂很大聲，我沒有聽清楚她們爭執的內容，突然
    被告就拿杯子往告訴人身上潑去，我就站起來問是什麼回事
    ，之後被告與告訴人的爭執愈來愈激烈，被告並作勢要動手
    ，其他人看到便通知服務人員，服務人員過來將我們和被告
    隔離，說要吵就到外面吵，所以被告就離開了等語明確（見
    本院卷第55頁反面），核與證人甲○○於本院審理中證稱：
    我在舞廳看到告訴人與丁○○他們，就過來要找他們，我走
    到舞池的一半，就聽到告訴人與被告之間互相吵架大聲叫囂
    的聲音，但因為當時音樂聲音很吵雜，我沒有聽到在吵什麼
    ，我看到她們二人在吵就過去看她們是怎麼一回事，後來有
    舞廳內的圍事人員過來說要吵到外面吵不要在舞廳吵，後來
    我就走掉了，我看到被告走掉了，而告訴人及丁○○還留在
    舞廳裡等語大致相符（見本院卷第57頁反面）。而嗣後被告
    在電梯口處徒手毆打告訴人乙節，除據告訴人於警詢及偵查
    中指訴綦詳（見偵卷第10頁、第52-3至52-4頁）外，並經證
    人丁○○於本院審理中證稱：「（問：你們離開富客舞廳後
    有無發生什麼事情？）我們還沒有坐電梯下到樓下，在樓梯
    間時又遇到被告，她阻止我們不讓我們下去，她就動手打己○○。（問：被告如何動手打己○○？）我印象中被告用手
    抓己○○並用腳踢，我當時擋在己○○的前面，被告透過我
    的身體手往前抓，透過我腳的空隙往前踢，阻止我們下樓。
    （問：你身高？）我168公分，己○○150幾公分。....（問
    ：你說你的身高168 公分，己○○156、157公分左右，而且
    你又擋在己○○的前面，為何己○○的頸部會被抓傷？）因
    為被告一直靠近我往後抓，我身體往後傾，己○○也被我壓
    到站不穩，一直退到牆壁那邊去，應該是那時候脖子才被抓
    傷。（問：你在樓下的時候有無看到己○○身上有受傷的痕
    跡？）她有告訴我他的脖子、腳很痛，我沒有仔細看有無傷
    口，但己○○有表示她的項鍊被扯掉了要回到樓上去找。」
    等語（見本院卷第55頁反面至56頁），核與其於偵查中結證
    一致（見偵卷第52-5頁）；參以，證人甲○○證稱：從舞廳
    下樓看，打電話問告訴人在何處，她說她在鴨肉扁被一群人
    圍住，我便走到鴨肉扁門口把告訴人帶回來，當時告訴人有
    說她的脖子被抓到，並有給我看她脖子的傷，我有看到她的
    脖子上有抓傷的痕跡，告訴人還有說她的腳也被踢到很痛，
    但她沒有給我看腳的傷勢等語明確（見本院卷第58頁）。本
    院審酌證人丁○○、甲○○雖與告訴人為朋友關係，然其與
    被告間並無任何仇隙，若非確實親眼見聞告訴人於上開時、
    地，遭被告傷害，應無甘冒受偽證處罰之風險，而故意設詞
    誣陷被告之理。況且，證人丁○○於警詢及偵查中均曾表示
    其手臂也因此遭被告抓傷，然其卻未曾對被告提出任何告訴
    或請求賠償，倘若證人丁○○曲意附和告訴人而為上開證詞
    ，其大可亦對被告提出傷害告訴，以加深、渲染被告傷害之
    犯行，是堪認證人丁○○、甲○○前開證詞，均屬可採，足
    認被告有徒手毆打告訴人身體乙情屬實。
  (二)又案發後翌日，告訴人前往馬偕紀念醫院淡水分院急診，經
    醫師檢視結果，確實受有頸部以及右前臂擦傷、右手挫傷合
    併瘀血等傷害，此有馬偕紀念醫院淡水分院驗傷診斷證明書
    1 紙在卷可佐（見偵卷第22頁），核與告訴人指訴遭被告毆
    打之身體部位相符。從而，告訴人確有遭被告毆打，致其受
    有上揭傷害一節，堪認屬實。
  (三)被告雖辯稱：當日係告訴人與其男友一起欺負伊，告訴人還
    用腳踢伊云云，並聲請傳喚證人戊○○為證。惟查，證人戊○○於本院審理中證稱：我看到被告與告訴人在舞廳內爭執
    ，我就請她們到外面去，被告與告訴人還有另一個男生就到
    外面去，我有聽到被告在門口說，叫告訴人一起到警察局，
    其他我就沒有聽到也沒有注意到等語在卷（見本院卷第69頁
    反面），可知證人戊○○並未曾見聞被告與告訴人在電梯處
    發生之情形，而無法證明被告上開所辯為真。況且，被告於
    警詢及偵查中均係辯稱：於98年6 月10日晚上遭告訴人以腳
    踹及手打而成傷，並堅稱98年6月3日晚上未與告訴人碰面云
    云；答辯狀則供稱：伊與告訴人於98年6月3日在舞廳內因新
    臺幣4,000 元欠款發生爭執，伊遂電話聯絡吳奕成能否來場
    當面對質，始料告訴人一見吳奕成至現場對質，隨即轉頭離
    去云云（見本院卷第9 頁），所供稱之案發時間、案發經過
    ，前後均不相同，足見被告所辯，顯係事後卸責之詞，不足
    採信。
  (四)至被告雖聲請傳喚乙○○到庭作證，然經本院依被告陳報之
    地址，均因「查無此人」遭退回，此有本院送達證書及訴訟
    （行政）文書不能送達事由報告書附卷足憑（見本院卷第21
    至22頁、第46至47頁），且被告復未提出乙○○正確年籍資
    料供本院查詢後傳喚，況且本院依上開事證，既足以證明被
    告犯罪，以及其所辯不足採信之理由，故認本案事證已明，
    是本院認乙○○無再行傳喚之必要，附此敘明。
  (五)綜上所述，被告所辯均不足採，本件事證已臻明確，被告犯
    行堪以認定，應依法論科。
四、核被告所為係犯刑法第277條第1項之傷害罪。爰審酌被告與
    告訴人因債務糾紛，未循平和手段解決，而為本案傷害犯行
    ，兼衡其智識程度、手段、告訴人受傷程度、迄未與告訴人
    和解，及犯後飾詞否認之態度等一切情狀，量處如主文所示
    之刑，並諭知易科罰金之折算標準，以資懲儆。
據上論斷，應依刑事訴訟法第284條之1、第299條第1項前段，刑
法第277條第1項、第41條第1 項前段，刑法施行法第1條之1，判
決如主文。
本案經檢察官徐則賢到庭執行職務。
中    華    民    國    99    年    4     月    13    日
                  刑事第十三庭  法  官  陳君鳳
以上正本證明與原本無異。
如不服本判決應於收受送達後10日內向本院提出上訴書狀，並應
敘述具體理由；其未敘述上訴理由者，應於上訴期間屆滿後20日
內向本院補提理由書（均須按他造當事人之人數附繕本）「切勿
逕送上級法院」。告訴人或被害人如對於本判決不服者，應具備
理由請求檢察官上訴，其上訴期間之計算係以檢察官收受判決正
本之日期為準。
                                書記官  楊湘雯
中    華    民    國    99    年    4     月    14    日
附錄本案所犯法條全文：
刑法第277條
傷害人之身體或健康者，處3年以下有期徒刑、拘役或1千元以下
罰金。
犯前項之罪因而致人於死者，處無期徒刑或7年以上有期徒刑；
致重傷者，處3年以上10年以下有期徒刑。

司法院資訊處製作；財團法人民間司法改革基金會備份。
